臺灣臺南地方法院刑事判決
111年度易字第772號
公  訴  人  臺灣臺南地方檢察署檢察官
被      告  蘇寶蘭




上列被告因妨害公務案件，經檢察官提起公訴（110年度偵字第2
0525號），本院判決如下：
    主      文
丙○○無罪。
    理      由
一、公訴意旨略以：被告丙○○於民國110年1月7日上午11時55分
    許，在臺灣臺南地方檢察署（下稱臺南地檢署）一樓報到處
    前，大聲咆哮，經該署法警長乙○○出面勸阻不聽，乃依據該
    署維護安全秩序作業要點之規定，命令被告離開並禁止進入
    該署。惟被告於法警長與其他三位法警依法執行職務時，仍
    不停止而持續喧嘩咆哮，並基於妨害公務之故意，對於彼四
    位公務員依法執行之職務，當場公然大聲揚言「你們的規定
    很野蠻」、「地檢就是這麼野蠻」、「為何要禁止我進來」
    、「我就讓你辦啊！看你要怎麼辦」、「你有甚麼資格（就
    法警長所述「禁止妳進來地檢署）」、「誰敢動、就給我試
    試看」、「地檢就是現世報」等侮辱言語，經女法警架出該
    署西側門外後，被告猶在該署西側門外國平路旁，對於正在
    執行維護該署安全秩序之女法警等人，公然持續喧鬧要進入
    該署大門，並迭經女法警制止不從。因認被告涉犯修正前刑
    法第140條第1項後段之侮辱公務員罪嫌。 
二、按有罪之判決書應於理由內記載認定犯罪事實所憑之證據及
    其認定之理由。刑事訴訟法第310條第1款定有明文。又犯罪
    事實之認定，係據以確定具體的刑罰權之基礎，自須經嚴格
    之證明，故其所憑之證據不僅應具有證據能力，且須經合法
    之調查程序，否則即不得作為有罪認定之依據。倘法院審理
    之結果，認為不能證明被告犯罪，而為無罪之諭知，即無前
    揭第154條第2項所謂「應依證據認定」之犯罪事實之存在。
    因此，同法第308條前段規定，無罪之判決書只須記載主文
    及理由。而其理由之論敘，僅須與卷存證據資料相符，且與
    經驗法則、論理法則無違即可，所使用之證據亦不以具有證
    據能力者為限，即使不具證據能力之傳聞證據，亦非不得資
    為彈劾證據使用。故無罪之判決書，就傳聞證據是否例外具
    有證據能力，本無須於理由內論敘說明（最高法院100年度
    台上字第2980號判決同此意旨）。本件被告既經本院認定不
    能證明被告犯罪（詳下述），揆諸上開說明，本判決即不再
    論述所援引有關證據之證據能力，合先敘明。
三、次按檢察官就被告犯罪事實，應負舉證責任，並指出證明之
    方法；犯罪事實應依證據認定之，無證據不得認定犯罪事實
    ；不能證明被告犯罪者，應諭知無罪之判決，刑事訴訟法第
    161條第1項、第154條第2項、第301條第1項分別定有明文。
    又事實之認定，應憑證據，如未能發現相當證據，或證據不
    足以證明，自不能以推測或擬制之方法，為裁判之基礎。且
    認定不利於被告之事實，須依積極證據，苟積極證據不足為
    不利於被告事實之認定時，即應為有利於被告之認定，更不
    必有何有利之證據；又刑事訴訟法上所謂認定犯罪事實之積
    極證據，係指適合於被告犯罪事實之認定之積極證據而言，
    雖不以直接證據為限，間接證據亦包括在內，然而無論直接
    或間接證據，其為訴訟上之證明，須於通常一般之人均不致
    有所懷疑，而得確信其為真實之程度者，始得據為有罪之認
    定，倘其證明尚未達到此一程度，而有合理之懷疑存在，無
    從使事實審法院得有罪之確信時，即應由法院諭知被告無罪
    之判決（最高法院30年度上字第816 號、29年度上字第3105
    號、40年度台上字第86號、76年度台上字第4986號判決意旨
    參照）。再按刑事訴訟新制採改良式當事人進行主義，檢察
    官應負實質舉證責任，若其所舉證據不足以說服法院形成被
    告有罪之確信心證，當受類似民事訴訟之敗訴判決，逕為被
    告無罪之諭知，以落實無罪推定原則與證據裁判主義。
四、本件公訴人認被告涉有前開侮辱公務員罪嫌，無非係以被告
    於110年3月31日偵查時之供述、證人即臺南地檢署法警長乙
    ○○之證述、報告書2紙、臺南地檢署維護安全秩序作業要點
    臺南地檢署110年1月6日、7日攝錄影像之節錄畫面光碟2片
    及該署檢察事務官勘驗報告暨相關翻拍照片等件為主要論據
    。訊據被告堅決否認有何妨害公務犯行，辯稱：因為前一天
    （110年1月6日）我有提告，但是地檢署沒有受理，因為檢
    察官沒有作筆錄，我當日再到地檢署確認有無告訴成立的案
    號，但我發現申告登記表有我的登記紀錄但沒有受理案號，
    我沒有咆哮、我只是要進入地檢署內寫狀紙，但法警強制推
    我出去，法警長不讓我進去，把我擋在地檢署外面等語。經
    查：
　㈠被告有於前揭時間前往臺南地檢署，經該署法警長乙○○出面
    勸阻不聽，要求被告離開並禁止進入該署，於法警執行職務
    時，被告口出「你們的規定很野蠻」、「地檢就是這麼野蠻
    」、「為何要禁止我進來」、「我就讓你辦啊！看妳要怎麼
    辦」、「你有甚麼資格」、「誰敢動、就給我試試看」、「
    地檢就是現世報」等言語，業經證人即臺南地檢署法警長乙
    ○○於偵查時證述明確（偵卷第250頁），且有臺南地檢署檢
    察事務官110年1月7日光碟勘驗報告書、110年4月26日勘驗
    報告書及翻拍照片（他三卷第16至30頁）暨本院111年9月19
    日勘驗現場光碟內容筆錄（本院卷一第378至388、391至412
    頁）等件附卷可稽，此部分事實，堪以認定。
　㈡依證人即臺南地檢署法警長乙○○於偵查時所述：當時被告在
    一樓櫃台大聲喧嘩，聲音有點大，我們依本署規定的維護安
    全秩序作業要點，請她不要大聲，她仍然不聽，一開始只是
    喧嘩，後來已經到咆哮的程度，當時也是中午休息時間，所
    以我們就依前開要點規定，認為她有擾亂本署秩序之虞，禁
    止她進入本署，請一位女法警把她帶出到本署國平路西侧門
    外。被告繼續在側門外咆哮、喧嘩，並大聲揚言「你們的規
    定很野蠻」、「地檢就是這麼野蠻」 、「為何要禁止我進
    來」、「我就讓你辦啊！看妳要怎麼辦」、「你有甚麼資格
    」、「誰敢動、就給我試試看」、「地檢就是現世報」等語
    （偵卷第250頁），而直指被告上開言語，是公然在臺南地
    檢署內外，對公務員依法執行之職務為侮辱行為。然刑法第
    140條侮辱公務員罪之成立，係以於公務員依法執行職務時
    ，當場侮辱，或對其依法執行之職務，公然侮辱，即需行為
    人於公務員依法執行職務時，以粗鄙之言語、舉動、文字、
    圖畫侮辱、謾罵、嘲笑公務員，或出於貶損公務員評價之意
    思，而有輕蔑公務員人格之言語舉措，始足構成該罪。準此
    ，如公務員執行公務時，行為人並無對公務員為辱罵之言行
    ，或其言語舉措縱有粗俗之情，然非出於污衊公務員人格之
    意，或依當時客觀情狀下，行為人並無貶抑公務員評價之舉
    措，即與該罪之構成要件不符，自無從遽以該罪責相繩。故
    行為人是否構成「侮辱」之言論，非可一概而論，應綜觀被
    告之性別、年齡、職業、教育程度、行為時之客觀情狀、語
    言使用習慣、前後語句之完整語意、表達對象之前後語境及
    動機等綜合判斷之。綜此，尚難僅憑證人前揭一己之主觀感
    受判斷，即遽為被告有罪之認定。
　㈢經本院依職權勘驗現場法警密錄器錄得之光碟內容：
　①【檔案一，檔案名稱：2021_0107_115516_125，檔案時間：3
    分0秒】：「【播放時間0分0秒至1分30秒】（被告與法警在
    地檢署報到處前）被告：說啊，你如果出來說，我就很小聲
    阿。乙○○：好，妳小聲一點，小聲一點，妳小聲一點。被告
    ：阿，沒有，這也沒超過音量啊，不是你主張的。乙○○：有
    ，有，已經妨害了。被告：我跟你說（拿下口罩），我跟你
    說。乙○○：來，口罩戴，口罩戴好，口罩麻煩妳戴好，口罩
    麻煩妳戴好。被告：環保署的音量是環保署規定（戴好口罩
    ），不是你規定的，我跟你說，國家有國家的音量。乙○○：
    地檢署的秩序是我們在維護的，我們在規定的。被告：不是
    你在處理的，我跟你說不是你在規定的。乙○○：妳現在可以
    小聲一點。被告：我聲音就這麼大聲啊，我聽無。乙○○：這
    樣妳已經妨害到我們辦公秩序。被告：你隨便也在妨害辦公
    秩序。乙○○：妳如果不要配合，我要請妳出去。被告：為什
    麼要請我出去。乙○○：我現在在執行公務，請妳配合。被告
    ：你執行公務，我講話就這麼大聲嘛。乙○○：來，來，請出
    去，請出去，來，女生過來。被告：我為什麼要出去勒。乙
    ○○：來，女生來。被告：來來來來來。乙○○：來，請妳出去
    ，請妳出去，我已經跟妳說完了，跟妳說完了。被告：為什
    麼我要出去啊，欸，84％的人說司法不公正，我這有單子，
    這裡有單子放在車上，來來來來，我不能說我已經請玉皇上
    帝對你下現世報嗎？蛤不行逆？乙○○：妳說的話都OK啦。被
    告：齁，上帝說的，我不敢說。乙○○：好，我已經請妳出去
    了，請妳出去，好不好。被告：你憑什麼請我出去。乙○○：
    妳已經妨害我們的秩序，依我們的規定我可以請妳出去。被
    告：你的規定，什麼規定，你拿出來給我看。乙○○：妳自己
    看。被告：你拿出來給我看。乙○○：門口有妳自己去看。被
    告：沒，沒看到阿。乙○○：來叫姵文（音譯）來，請姵文來
    。被告：你們的規定是很野蠻的啦（01：17）。乙○○：來…
    來…。被告：你們的規定是很野蠻的啦（01：20）。乙○○：
    來，請妳出去，請妳出去，請妳出去。被告：為什麼我要出
    去啦，為什麼要出去啦，為什麼要出去。乙○○：妳要自己走
    出去還是我們給妳請出去。被告：不用啊，我沒有感覺我妨
    害秩序啊。乙○○：來來，走，來來，走」、「【播放時間1
    分31秒至1分37秒】（被告與法警往西側門外走）被告：我
    跟你講地檢就是這麼野蠻吶（01：33）。乙○○：來來，請妳
    出去」、「【播放時間1分38秒至3分0秒】（被告與法警走
    下樓）被告：為什麼要出去勒。乙○○：我請妳出去，禁止妳
    進來。被告：為什麼要禁止我進來。乙○○：就是這樣。被告
    ：為什麼？乙○○：再跟妳講，我們在執行公務，如果妳不配
    合，我們就依法辦理，好不好，好，請妳出去。被告：你就
    辦吶，你就辦吶，你就辦吶，你就辦吶，你就辦吶（女法警
    將被告送出門外）。乙○○：妳再進來。被告：為什麼不能進
    去？乙○○：我們現在，我們現在執行公務。被告：你就辦吶
    ，你就辦吶。乙○○：因為妳違反我們的…。被告：什麼規定
    啊，你拿甚麼規定，來，你拿甚麼規定(被告拿手機對著法
    警）。乙○○：都在門口，都在門口，妳自己去看。被告：門
    口在哪，門口在哪，拿給我看。乙○○：好啦，外面妳要那麼
    大聲。被告：不能看喔，不能看。乙○○：妳這種態度，妳就
    是不可以進來。被告：乙○○，你…（模糊）要現世報了啦，
    你的報應馬上執行了啦！乙○○：好啦，好啦，妳也會啦，妳
    也會。被告：不會啦，我不會啦，你放心啦！乙○○：好，妳
    就在外面。被告：為什麼要在外面？乙○○：不准她進來，不
    准她進來。被告：為什麼？為什麼？乙○○：我請妳出去啊。
    被告：你不要推我喔（法警將左手放在被告右手臂上）！乙
    ○○：妳再進來絕對簽妳要辦妳。被告：辦啊，讓你辦啊。乙
    ○○：好，當然OK。被告：那你辦啊，我就讓你辦啊，你拿什
    麼辦啊，辦啊！乙○○：好…好…。被告：辦啊。乙○○：妳不要
    動到我喔！被告：辦阿！乙○○：妳剛剛碰到我喔。被告：是
    你動到我耶。乙○○：我們現在在執行公務。被告：執行什麼
    公務？乙○○：執行驅離的公務。被告：依什麼法執行公務？
    乙○○：來。被告：依什麼法執行公務…依什麼法執行公務…依
    什麼法執行公務…你依什麼法執行公務？乙○○：來，來啦，
    請妳出去，請妳出去，請妳出去。被告：依什麼法執行公務
    啦？乙○○：請妳出去，請妳出去，請妳出去。被告：依什麼
    法執行公務啦，依什麼法執行公務啦，依什麼法啦？乙○○：
    妳不要再動。被告：你依什麼法，你依…」。
　②【檔案二，檔案名稱：2021_0107_115817_126，檔案時間：3
    分0秒】：「【播放時間0分0秒至3分0秒】被告：什麼法？
    乙○○：請妳出去啦，請妳離開。被告：不要碰我，我順便告
    你，我今天才告你們。乙○○：請妳離開，請妳離開。被告：
    為什麼要離開，為什麼要離開啦？乙○○：好好跟妳說妳就要
    這樣。被告：違什麼法啦，來啊，你拿法給我看啊！乙○○：
    現在我再跟妳說一遍，我現在在執行公務。被告：執行什麼
    公務？乙○○：你如果不配合…。被告：你執行什麼公務？乙○
    ○：我現在已經禁止妳進來我們地檢署。被告：你執行什麼
    公務，你有甚麼資格啦，你有甚麼資格（00 ：24）？乙○○
    ：不是妳在認定的啦。被告：也不是你在認定的。乙○○：好
    啦，好啦！被告：是怎樣？乙○○：OK，不要讓她進來。被告
    ：為什麼不讓我進去，誰敢給我動，誰就給我試試看（00：
    36）！乙○○：妳在恐嚇什麼人，妳試什麼看看。被告：你管
    我恐嚇什麼人。乙○○：我要辦妳恐嚇喔！被告：你給我告啊
    ，你去告啊！乙○○：妳再說，再說一遍。被告：你給我告啊
    ，你給我告啊，你給我告啊（被告持續拿著手機）！乙○○：
    妳剛剛說什麼試試看是什麼？被告：你才給我恐嚇勒。乙○○
    ：蛤？被告：你給我告看看啊，你給我告看看啊。乙○○：不
    能告嗎？為什麼不能告？被告：嘿呀，你給我告啊，你就去
    告啊，就隨你去告啊！乙○○：妳在恐嚇嗎？妳在恐嚇逆，妳
    在恐嚇逆！被告：你就隨你去告啊，隨你去告啊，反正我就
    跟你說你得到現世報就對了，跟那個陳誌銘（音譯）啦。乙
    ○○：什麼叫現世報，妳在恐嚇我逆。被告：現世報，現世報
    就是報應啦（被告將包包放置地上，拿出另外一支手機）。
    乙○○：妳在恐嚇我逆？被告：你去告他啊，你去給他告啊，
    你在地檢上班啊，資源都你的，你去給他告啊。乙○○：反正
    今天因為妳這種態度我禁止妳進來地檢署。被告：你有甚麼
    資格啦，你沒有這種資格啦（01：36）！乙○○：我已經給妳
    告知。被告：我跟你說，你沒有資格告知啦，你根本沒資格
    告知啦（01:37）！乙○○：來，密錄器，一個人帶著繼續錄
    ，不讓他進來，我來報告。被告：你們再動…（講電話）不
    好意思，請你們派人到警政署的西側門，那個，台南地檢署
    的西側門。有人在違法執行，對，國平路，國平路…，是是
    是是…，你先掛電話…。被告：妳不要推我，我跟妳講（對女
    法警說），妳沒有資格推我（02：11）（女法警手交叉阻擋
    被告）。被告：妳沒有資格推我（02：18）。你不要跟我講
    啦，從哪裡來的都一樣啦，台中地檢署，OK，沒有依照臂章
    。被告：一個躲在下面，18057，我怎麼會不知道，嘿，你
    怎麼會不知道，躲在後面，不要動我啦。男法警：那妳就不
    要靠近。被告：為什麼不能靠近，依照哪一個辦法管理啦，
    嘿，依照哪一個辦法管理呀，拿辦法出來給我啊，蛤，你當
    作你18057我就沒看到膩」。
　③【檔案三，檔案名稱：2021_0107_123117_137，檔案時間：3
    分0秒】：「【播放時間0分0秒至0分54秒】（被告在地檢署
    西側門外徘徊）被告：（對門內的地檢署法警說）風氣很差
    啦，…去報警的啦…看別人啦…講你風氣很差啦（講電話），
    幫我轉警政服務中心一下。員警：蘇小姐，妳要提告的話…
    。被告：…不容許這樣子法警的野蠻啦（00：35），我要回
    去告你們啦。被告：（對員警說）我跟你說，我對你給你告
    ，不要冤枉啦」、「【播放時間0分54秒至3分0秒】被告：
    （對地檢署的法警說）要告什麼？我沒有人脈可以隨便抱大
    腿啦，我如果有一次就不像我啦，會踢到鐵板啦，人家說夜
    路走多了會遇到鬼啦！被告：夜路走多了會遇到鬼啦，乙○○
    ，阿你夫妻也相同啦，夜路走多了會遇到鬼啦。被告：（講
    電話）欸，先生，幫我保留那個四分局育平派出所員編1404
    3跟14069的密錄器，從那個11點30分保全到12點30分，謝謝
    ，阿那個我剛才在那個台南地檢署的西側門，請他們去依強
    制罪把他們帶回去，他們沒有依法處理，對…對…。被告：因
    為我在裡面講話，然後他們的法警長很野蠻（02：20），叫
    法警把我推出來，我要告他2次（模糊）對，對，因為我跟
    他們講說我今天去臺南地王宮請示，玉皇大帝對他們的法警
    長降現世報，他現在惱羞成怒啦，在那邊說我說話而已就說
    我太大聲，在那邊…（模糊）、干擾啦，要去告啊，麻煩一
    下，謝謝（掛電話）。被告：我跟你們大家說這邊風氣很差
    啦」。
　④【檔案四，檔案名稱：2021_0107_123417_138，檔案時間：3
    分0秒】：「【播放時間0分0秒至3分0秒】（被告插手站在
    地檢署大門外朝裡面講話）被告：我報警下來的法警，我都
    有加減給他問啦，大家…。法警：反正原則不讓她進來就對
    了。被告：乙○○你的報應會很快來啦！被告：我為什麼要走
    ，我不想要走啊，我就是要在這站著，我就是要在這站啦，
    我為什麼要走，他要走啦，到時要他趕緊滾蛋啦，你要趕緊
    滾蛋啦！你要趕緊滾蛋啦！是你要趕緊滾蛋出來滾蛋啦！這
    裡風氣很差啦！被告：別在…法警的報應也比你還多，我跟
    你講誇獎你的沒有啦，誇獎你的都是要抱你大腿的人，剩下
    的都要報你的…。被告：人在做，天在看啦！我為什麼要走
    ，我不想走勒，你算老幾啦，算老幾啦，你算老幾啦，你算
    老幾啦，算老幾啦，你算老幾啦，你算老幾啦，你算老幾啦
    ，我要在這給大家知道乙○○啦，我要在這給大家知道乙○○啦
    。走，走是你要走啦，是你要走，不是我要走啦，你這風氣
    做得那麼糟，我給你不好，你還比我更不好。被告：只有…
    可以說別人，有自己去探聽過嗎？有給人家問卷一下，都你
    的法警不敢去給人告啦（02：25過後，被告沒有再講話）」
    等情，有本院111年9月19日勘驗現場光碟內容筆錄於卷可參
    （本院卷一第378至388、391至412頁）。
　㈣另參以被告於同年1月22日至臺南地檢署申告時表示：「我要
    告臺南地檢法警長乙○○及1月6日、7日，強制不能讓我進入
    臺南地檢的法警，我於110年1月6日被陳鋕銘檢察官傳我開1
    09他6336的庭，他叫我以證人具結，我要求證人費用，陳鋕
    銘說是用告訴人身分傳我，不用給我證人旅費，可是依刑事
    訴訟法規定檢察官應在24小時内補發證人傳票，但他不給我
    ，後來就叫法警長、法警把我推出去，不讓我進來，後來我
    去向內勤的蔡宜伶檢察官申告，內勤檢察官據說是蔡宜伶，
    檢察官說不幫忙提告法警，直到23時多，法警跟我說檢察官
    已經離開了。1月7日我在地檢服務中心櫃檯，但是法警長跟
    法警卻把我推出去不讓我進來洽公，把我攔在西側門，我要
    告法警長、法警強制、妨害我權利行使28上3650判例。請保
    全110年1月6日法警室值班台周遭附近所有監視錄影器，還
    有西側門内外所有監視錄影，從當天15時到20時。晚上值班
    台監視器，從110年1月6日20時到24時。還有110年1月7日法
    警室值班台周遭所有監視器，還有西側門内外所有監視器，
    從當天9時到下午4點，就可以證明這些法警的不當作為」等
    語（他三卷第3頁）；另於110年3月31日偵查時供稱：「我
    沒有在一樓咆哮，我是說110年1月6日我有提告，但是沒有
    受理，因為檢察官沒有對我作筆錄，警長說我在6日晚上已
    經做完筆錄不願離開，直到1月7日才離開，與事實不符，有
    位麥輝煌法警在110年1月7日凌晨跟我說檢察官已經離開了
    ，叫我隔天再來，如果有提告，就會有案號，申告登記表有
    我的登記紀錄，但是沒有受理案號」、「我沒有講什麼話，
    我只是說檢察官沒有受理而已，沒有大聲罵，我就是這個音
    量」、「我沒有咆哮，我只是想進到署內，因為法警強制推
    我出去，我只是想要具狀，受理的平台也沒有休息，是法警
    長不讓我進去，把我擋在外面」等語（他一卷第29頁）。再
    細繹前揭勘驗結果，可知被告當天係前去臺南地檢署欲確認
    前一天其申告紀錄，然因其與臺南地檢署內執行職務之法警
    對於地檢署內部秩序維護之認知不同，對法警執行職務之行
    為有所質疑，才會口出該等言詞。是以被告既非無端對執行
    職務之法警口出上開言語，此舉究與無故侮辱、謾罵行為等
    情狀有別。雖該等話語令法警感到受辱而不悅，但就內容觀
    之，尚未至粗鄙謾罵之程度，而係被告對於執行職務法警之
    行為帶有質疑之主觀評價，以法警當時既然是在執行職務，
    則其執行職務行為之良窳，本即屬於可受公評之事，此等言
    語內容，又與被告主觀上認知（即其對於有無提出告訴與地
    檢署查證結果不一致、法警對於地檢署內部秩序維護與與其
    當時認知不一致）有合理連結，則被告上開言語，並未明顯
    逾越適當合理之界限，按上說明，要難認屬於侮辱言論。至
    於法警認為被告已違反地檢署內部秩序而禁止被告入內，依
    被告上開所陳，顯然認為法警所為係無事生非，是其當時對
    於法警禁止其入內之舉措，氣憤難平，並非不難想像，則在
    法警就此執行職務過程中，被告口出「你們的規定很野蠻」
    、「地檢就是這麼野蠻」、「為何要禁止我進來」、「我就
    讓你辦啊！看妳要怎麼辦」、「你有甚麼資格（就法警長所
    述「禁止妳進來地檢署）」）、「誰敢動、就給我試試看」
    、「地檢就是現世報」等言語，當係藉此指摘、質疑法警究
    係依憑何種立場而為，意欲凸顯法警禁止其入內之舉措不宜
    ，難謂被告此舉屬無端謾罵，主觀上亦難認有侮辱之犯意。
　㈤再參以被告於於本院審理時提出大量關於認為司法實務不公
    等剪報貼圖及相關新聞、文章及判決（見本院卷一第69至70
    、79至82、87至90、95至156、175至219、223至268、327至
    364、467至522頁、本院卷二第9至86、89至174頁），並於
    上開地檢署爭執時表示「有84％的人說司法不公正」，另於
    本院111年9月19日審理時供稱：「全部的案子都是法官沒有
    據實調查就判我罪」、「事實上地檢也很強制，他們利用公
    權力把我推出去，我沒有對抗他」、「我只是希望法院體系
    的人，不要動不動就把民眾推出去，說我在那邊喧嘩，我覺
    得不是這樣子」等語（本院卷一第388至389頁），顯見被告
    因其長期以來涉訟之不愉快經驗，對司法體系產生極大之不
    信賴感，故而說出上開內容，表達質疑、抗議之意，而法警
    依據公權力執行職務，及其所屬機關，本可受公評，被告或
    因其個人經驗而對臺南地檢署及所屬法警產生不信賴感、偏
    見，以致於與臺南地檢署所屬法警發生爭執時，脫口說出上
    述言語，基此尚難認其係故意出言貶損侮辱，顯與無故刻意
    出言貶低公務員人格評價或污衊其人格而具侮辱公務員犯意
    有間，從而，被告所為自與修正前刑法第140條第1項對於公
    務員依法執行之職務公然侮辱罪構成要件不符。
五、綜上所述，就被告所為上開言論之動機、內容、現場情境等
    綜合判斷，可認被告並未明顯有侮辱、謾罵、嘲笑法警或所
    執行之職務，或出於貶損法警或所執行職務評價之意思，揆
    諸前揭說明，被告所為尚與侮辱公務員罪之構成要件有間。
    是以，公訴人所提出之證據方法，就被告涉有上揭公訴意旨
    所指侮辱公務員之犯行，其證明尚未達於通常一般人均不致
    有所懷疑，得確信其為真實之程度，此外，復查無其他積極
    證據足認被告有何公訴意旨所指之犯行，揆諸前開規定及判
    例意旨，既不能證明被告之犯罪，依法應為被告無罪之諭知
    ，以免冤抑。
據上論斷，應依刑事訴訟法第301條第1項前段，判決如主文。
本案經檢察官葉清財提起公訴，檢察官呂舒雯、甲○○到庭執行職
務。
中　　華　　民　　國　　111 　年　　10　　月　　31　　日
　　　　　　　　　刑事第十四庭  法　官　林岳葳
以上正本證明與原本無異。
如不服本判決應於收受本判決後20日內向本院提出上訴書狀，並
應敘述具體理由。其未敘述上訴理由者，應於上訴期間屆滿後20
日內向本院補提理由書狀（均須按他造當事人之人數附繕本）「
切勿逕送上級法院」。 
  　　　　　　　　　　　　　　　書記官　吳玫萱
中　　華　　民　　國　　111 　年　　11　　月　　3 　　日

得上訴